# 无偿划转是否需要确认递延所得税资产？

提问人：zryhzwg 时间：2023-02-12 21:09:41
国有企业A公司将下属分公司无偿划转给全资子公司B公司。A公司是管理单位常年应纳税所得额为负数，对分公司计提的减值准备未确认递延所得税资产。划入方B公司应纳税所得额为正数。假定划转标的分公司净资产 40 亿元，已计提坏减值准备 5 亿元。划出方A公司确认了 40 亿元对B公司的长期股权投资，划入方确认了 40 亿元的资本公积。
求助陈版：
1 、B公司个别报表层面
由于划入方B公司未来有足够的应纳税所得额，划转日是否需要对标的公司计提的减值准备 5 亿元确认递延所得税资产。如需要确认递延所得税资产，对方科目按权益性交易计入“资本公积”还是作为当期事项计入“当期递延所得税费用”。
2 、A公司合并报表层面
如B公司将确认的递延所得税资产对方计入了“资本公积”，A公司合并层面是否需要将B公司确认的“资本公积”还原为“当期递延所得税费用”。后期B公司递延所得税资产转回时，B公司个别报表和A公司合并层面如何处理。

回答人：chenyiwei
1 、B公司个别报表层面，因划入资产而获得了一项额外的可抵扣暂时性差异，且在可预见的未来可用于抵减应纳税所得额。由于该事项的起因是资产划入，故由此形成的递延所得税资产初始确认时，应贷记资本公积。
2 、A的合并报表层面，因为内部资产重组（该资产重组本身对A的合并报表无影响）而获得了未来额外可利用的可抵扣暂时性差异（此前虽有该差异，但无法利用），由此确认的递延所得税资产，在合并报表层面应贷记“所得税费用——递延所得税费用”。